PEDRO ANTÔNIO

Engenheiro de Software



(34)98841-1956



ppedroalves.github.io/portfolio



in) linkedin.com/in/pedro-alves1459/



★ devpedroantonio@gmail.com

OBJETIVOS

Meu objetivo é me tornar um especialista na área back-end. Tenho desenvolvido projetos utilizando principalmente a linguagem Java com o framework Spring Boot, além de utilizar CI/CD com Jenkins, AWS EC2 para deploys, entre outas tecnologias.

FORMAÇÃO

2018 - 2022 | INSTITUTO FEDERAL DO TRIÂNGULO MINEIRO UBERABA

Bacharelado em Engenharia de Computação

HABILIDADES

- Java
- Spring Framework
- SQL
- · CI/CD
- Git
- · HTML/CSS/JS
- Angular
- DevOps

EXPERIÊNCIAS

10/2022 - 09/2023 | IT BOOSTER GLOBAL

Desenvolvedor Full Stack

Implementação de novas soluções e correções de falhas em aplicações na arquitetura de microsserviços, sendo principalmente API Rests e aplicações frontend utilizando tecnologias como Spring Boot em Java, Angular, integração contínua com Jenkins e várias ferramentas DevOps.

02/2022 - 09/2022 | GRANTO SEGUROS

Estagiário TI

Dentro da empresa puder desenvolver e colocar em prática minhas habilidades como desenvolvedor. Trabalhei desde refatorando landing pages da empresa utilizando HTML/CSS/JAVASCRIPT até implementando novas funções e automações para geração de novos clientes utilizando .NET Framework, Asp.Net MVC.

IDIOMAS

Inglês intermediário